# 请教陈版：中期报表确认递延所得税资产

提问人：gy810222 时间：2020-09-03 10:30:44
半年报中计提的应收账款坏账准备，产生的减值损失，在所得税预缴的时候，进行了税前扣除，未产生时间性差异的财税差，这种情况下确认递延所得税资产是否妥当？该如何去理解？

回答人：chenyiwei
虽然中期所得税预缴时不做纳税调整，但到年末汇算清缴时是要进行调整的。所以严格来说，在中期报表中，仍应一方面就年末需补交的税款确认负债（其他非流动负债），另一方面就该暂时性差异确认递延所得税资产。